Contato

+351 919 678 875 (Mobile) lcestaro@gmail.com

www.linkedin.com/in/lcestaro (LinkedIn)

www.lcestaro.com (Personal)

Principais competências

Linux

VMware

ITIL

Languages

Inglês (Limited Working)
Português (Native or Bilingual)
Espanhol (Limited Working)

Certifications

CICA - Certified Infoblox Core Administrator v6

CICE - Certified Infoblox Core Engineer v6

CISA: Certified Infoblox Sales Associate

Leandro Cestaro

Gestor de projetos | Gestor de Serviços | Segurança da informação | Empreendedor

Lisbon Area, Portugal

Resumo

Profissional com mais de 15 anos de experiência na prestação de serviços de infraestrutura em empresas de consultoria, suporte e gestão de projetos com produtos de tecnologia da informação em ambientes complexos. Ambicioso em fazer algo que propicie a melhoria contínua em qualquer meio que envolva a tecnologia da informação.

Experiência

agap2IT Portugal
Infrastructure Delivery Manager | SIBS
abril de 2019 - Present (1 ano)
Lisbon, Lisbon, Portugal

Responsável pela gestão do serviço com foco a abranger as áreas de Infraestrutura (Administração de sistemas, mainframe e redes) e suporte técnico (Middleware, base dados e sistemas corporativos) no acompanhamento da resilição do plano de iniciativas previstas a efetuar durante o ano, mais os projetos previstos da empresa.

Garantir que as tarefas, alterações, entregas e incidentes/problemas abertos para as equipas são efetuado atempadamente devendo ser criados OLA e respetivos relatórios de gestão tanto do estado das iniciativas e projetos como do estado da atividade registada na ferramenta de gestão afeta as equipas.

Olatudo Comércio Digital Proprietário junho de 2017 - Present (2 anos 10 meses) Lisboa e Região, Portugal

Idealizador, desenvolvedor e criador. Somos uma empresa de e-commerce online, temos mais de 15 mil produtos de diversas categorias, com envios para divesos países europeus.

Shore Spun

Analista Funcional at MEGASIS-TAP maio de 2017 - março de 2019 (1 ano 11 meses)

Lisboa e Região, Portugal

Atuação na área de negócios de manutenção e engenharia de aviões com âmbito em análise e desenvolvimento de sistemas de gestão dos equipamentos e peças dos aviões, com foco principal na migração do Mainframe para a plataforma Java Web. ◆ Analise e conversão pelos sistemas Rapide Designer/Generator e a plataforma CA Gen (Toolset) dos diversos ecrãs do Mainframe para o ambiente Java. ◆ Realização de testes funcionais, assim como identificação e resolução dos problemas abordados. ◆ Análise de comparação do sistema em Mainframe com o sistema em Oracle.

♦ Obtenção dos dados para testes na base de dados DB2 e Oracle.

Agility Networks Tecnologia 5 anos 6 meses

Gerente de projetos fevereiro de 2014 - dezembro de 2015 (1 ano 11 meses) São Paulo e Região, Brasil

Responsável pela gestão de projetos em implementações de soluções tecnológicas de diversos produtos e serviços através de uma abordagem consultiva, planeie projetos de acordo com cada ambiente analisado. • Análise de todos os documentos de pré-vendas e contratos para potencializar as questões de articulação junto aos departamentos técnicos. • Gestão de custos e recursos envolvidos nos projetos. • Elaborei Templates de folhas de controlo em MS Excel e de MS Project, gestão e melhoria de KPI's com estatísticas e gráficos dinâmicos, como base na visibilidade do progresso dos projetos, de suporte e dos recursos envolvidos. • Elaborei apresentações executivas de todos os projetos envolvidos e os apresentava aos respetivos gestores.

Service Delivery Manager abril de 2013 - fevereiro de 2014 (11 meses) São Paulo e Região, Brasil

Relacionamento operacional entre o cliente e as diversas áreas da empresa.

◆ Atuação proativa na identificação e resolução de problemas.
 ◆ Delegação de atividades as equipas técnicas.
 ◆ Garantir que a conformidade contratual acordada entre os clientes e a empresa fossem efetivamente cumpridas.

Analista de projetos sênior julho de 2010 - abril de 2013 (2 anos 10 meses) São Paulo e Região, Brasil Implementei com excelência e qualidade diversas soluções tecnológicas com foco em garantir alta disponibilidade, performance, segurança e escalabilidade com atuação em ambientes complexos com grandes níveis de criticidade em diversos tipos de clientes como: bancos, seguradoras, e-commerce, correios, cada cliente com sua particularidade. ♦ Durante este período também fui responsável por prestar suporte, solucionar, identificar e documentar todos os atendimentos realizados. ♦ Atuei como suporte técnico em ambientes complexos com pró-atividade, na identificação de problemas que pudessem ser evitados. ♦ Principais soluções envolvidas: VMWare, Hyper-V, F5, Riverbed, Palo Alto, Cisco, Infoblox, Linux, Microsoft, MS Office, Active Directory, Scripts Bash, Scripts TCL, DNS, DHCP, IPAM.

Flytour Travel Solution
Analista de segurança da informação
maio de 2006 - julho de 2010 (4 anos 3 meses)
São Paulo e Região, Brasil

Atuei como suporte técnico para um CallCenter com 600 estações de trabalho, onde fui responsável e solucionar problemas de hardware e software (Linux e Windows). ♦ Responsável por definir estratégias e processos no desenvolvimento dos sistemas de informação. Implementei um domínio com AD Microsoft 2003 e com um servidor de ficheiros Linux (SMB) integrado, elaborei scripts de automação para a realização de backup do servidor Linux. ♦ Migrei a estrutura de rede que era utilizado Hubs 3Com por Switches Cisco Catalyst 2950, implementei uma solução open soure de Firewall com filtro de conteúdo. ♦ Principais soluções envolvidas: VMWare, Cisco, 3Com, Microsoft,

Formação acadêmica

FIAP

MBA - Gestão de Projetos com práticas do PMI®, Gestão de Projetos · (2014 - 2015)

MS Office, Active Directory, Linux, Scripts Bash, pfSense.

Universidade Cidade de São Paulo UNICID, Engenharia Elétrica com Habilitação em Telecomunicações · (2001 - 2007)